【裁判字號】    92,簡上,187
【裁判日期】    921001
【裁判案由】    竊盜
【裁判全文】
臺灣板橋地方法院刑事判決                       九十二年度簡上字第一八七號
    上  訴  人  臺灣板橋地方法院檢察署檢察官
    被      告  甲○○
右列上訴人因被告竊盜案件，不服本院九十二年度簡字第一五一號，中華民國九十二
年四月三十日第一審簡易判決（聲請簡易處刑案號：臺灣板橋地方法院檢察署九十二
年度偵字第四一０一號）提起上訴，暨移
度偵字第八八六六號），本院合議庭認有刑事訴訟法第四百五十一條之一第四項但書
之情形，適用通常程序審判，並自為第一審判決如左：
    主    文
原判決撤銷。
甲○○連續竊盜，累犯，處有期徒刑柒月。
扣案之鑰匙貳支沒收。
    事    實
一、甲○○前因違反毒品危害防制條例案件，經本院以九十年度板簡字第一三０六號
    判處有期徒刑五月確定，於民國九十二年一月二十六日執行完畢，猶不知悔改，
    復意圖為自己不法之所有，並基於概括之犯意，連續二次於左列時地竊取自用小
    貨車二輛，茲敘述其竊盜事實如左：
（一）甲○○於九十二年二月十四日下午六時許，在臺北縣土城市○○路○段二巷旁
      ，見丙○○所有之車牌號碼：ＦＰ─四九九二號自用小貨車停放於路旁，竟基
      於意圖為自己不法所有之竊盜概括犯意，以持自備鑰匙發動電門後竊取之方式
      ，竊得前開自用小貨車一輛，得手後，供其作為載運路邊所撿拾廢棄五金之用
      。嗣於同年月十六日上午九時三十分許，經警在臺北縣土城市○○路六十八號
      前查獲，並扣得前開鑰匙一支。
（二）甲○○於九十二年四月二十四日上午十一時許，在臺北縣板橋市五權公園旁，
      見曾見發所有由乙○○所使用之車牌號碼：八Ｗ─二九０三號自用小貨車停放
      於路旁，竟復承前意圖為自己不法所有之竊盜概括犯意，亦以持自備鑰匙開啟
      電門後竊取之方式，竊得前開自用小貨車一輛，得手後，亦作為供其載運路邊
      所撿拾廢棄五金之用。嗣於同年月二十六日凌晨三時四十五分許，經警在臺北
      縣土城市○○路柑城橋下查獲，並扣得前開鑰匙一支。
二、案經臺北縣政府警察局移請臺灣板橋地方法院檢察署檢察官聲請簡易判決處刑暨
    移送併案審理，本院合議庭認有刑事訴訟法第四百五十一條之一第四項但書之情
    形，適用通常程序審判，並自為第一審判決。
    理  由
一、右揭犯罪事實，迭據被告甲○○於警訊、偵查中及本院審理時均坦承不諱，核與
    被害人丙○○、乙○○於警訊時指述情節相符，復有車輛竊盜、車牌失竊資料個
    別查詢報表二份及贓物認領保管收據二紙附卷足稽，並有查獲被告所有用以行竊
    之鑰匙二支扣案足憑，堪認被告前開自白確與事實相符。本件事證明確，被告犯
    行堪予認定，應依法論科。
二、核被告甲○○所為，係犯刑法第三百二十條第一項之竊盜罪。被告先後二次竊盜
    犯行，時間緊接，手段相同，所犯構成要件復同一，顯係基於概括犯意反覆為之
    ，應依刑法第五十六條連續犯之規定論以一罪，並加重其刑。公訴人雖僅就被告
    如事實欄第一項（一）部分所載之竊盜犯行聲請簡易判決處刑，惟被告另如事實
    欄第一項（二）所載之竊盜犯行，與上開經聲請簡易判決處刑並論罪之犯行間有
    連續犯之裁判上一罪關係，為聲請簡易判決處刑之效力所及，且亦經檢察官移送
    併案審理（九十二年度偵字第八八六六號），本院自得併予審究，附此敘明。又
    被告前因違反毒品危害防制條例案件，經本院以九十年度板簡字第一三０六號判
    處有期徒刑五月確定，甫於九十二年一月二十六日執行完畢，有臺灣高等法院被
    告全國前案紀錄表一份在卷可參，其於受前案有期徒刑執行完畢後五年內再犯有
    期徒刑以上之本罪，為累犯，應依刑法第四十七條之規定遞加其刑。
三、原審詳察，認被告罪證明確，對於被告予以論罪科刑，固非無見，惟原判決未及
    審酌被告如事實欄第一項（二）部分所載之竊盜犯行，尚有未洽，上訴人執以提
    起本件上訴，為有理由，應由本院管轄之第二審合議庭將原判決予以撤銷，依法
    院辦理刑事訴訟簡易程序案件應行注意事項第十四點之規定，逕依通常程序為第
    一審判決。爰審酌被告犯罪之動機、目的、手段、所竊取財物之價值、對於被害
    人所造成之損害，及其犯後坦承犯行，態度尚稱良好等一切情狀，量處如主文所
    示之刑，以資懲儆。扣案之鑰匙二支，係被告所有並供其犯罪所用之物，業據被
    告供明在卷，爰依刑法第三十八條第一項第二款之規定宣告沒收。
四、本件被告於審判期日雖到庭，惟嗣後竟未受法院許可而退庭，本件爰不待其陳述
    ，逕行判決，附此敘明。
據上論斷，應依刑事訴訟法第四百五十五條之一第一項、第三項、第四百五十一條之
一第四項但書、第四百五十二條、第三百六十九條第一項前段、第三百六十四條、第
二百九十九條第一項前段、第三百零五條後段，刑法第五十六條、第三百二十條第一
項、第四十七條、第三十八條第一項第二款，罰金罰鍰提高標準條例第一條前段，判
決如主文。
本院經檢察官林俊峰到庭執行職務。
中      華      民      國    九  十  二    年      十    月    一    日
                                臺灣板橋地方法院刑事第一庭
                                    審判長法  官  梁宏哲
                                          法  官  潘翠雪
                                          法  官  高奕驤
右正本證明與原本無異。
如不服本判決應於送達後十日內向本院提出上訴狀。
                                          書記官  廖舜宜
中      華      民      國      九  十  二    年      十    月    一    日
附錄本案論罪科刑法條全文：
刑法第三百二十條
意圖為自己或第三人不法之所有，而竊取他人之動產者，為竊盜罪，處五年以下有期
徒刑、拘役或五百元以下罰金。
意圖為自己或第三人不法之利益，而竊佔他人之不動產者，依前項之規定處斷。
前二項之未遂犯罰之。


司法院資訊處製作；財團法人民間司法改革基金會備份。
